臺灣臺中地方法院刑事判決　　　　　　　　　　　　　九十年度易字第三八三七號
　　公　訴　人　臺灣臺中地方法院檢察署檢察官
　　被　　　告　丙○○
　　被　　　告　甲○○
右列被告因妨害婚姻等案件，經檢察官提起公訴（九十年度偵字第二一一二六號），
本院判決如左：
    主  文
丙○○連續與有配偶之人相姦，處有期徒刑月，如易科罰金，以佰元折算壹日。
又連續傷害人之身體，處有期徒刑月，如易科罰金，以佰元折算壹日。又連續以
加害生命、身體之事，恐嚇他人致生危害於安全，處有期徒刑月，如易科罰金，以
佰元折算壹日。應執行有期徒刑捌月，如易科罰金，以佰元折算壹日。
甲○○被訴妨害婚姻部分公訴不受理。
    事  實
一、丙○○於民國八十九年間一月間起，在甲○○、乙○○○所開設、位於臺中市○○路二二八號八樓之慧鴻舞蹈補習班學習跳舞，因而結識甲○○，丙○○、甲○○二人旋即進一步交往，詎丙○○明知甲○○（通姦部分業據告訴人乙○○○撤
    回告訴）係有配偶之人，竟基於與甲○○相姦之概括犯意，自八十九年八、九月
    間起，連續在甲○○位於臺中縣太平市○○路七一五巷十二號舊家、慧鴻舞蹈補
    習班之辦公室、臺中縣豐原市某汽車旅館、元富飯店、臺中市某汽車旅館各發生
    性關係一次。嗣於九十年八月間，丙○○因長期持續撥打電話找甲○○，乙○○○乃生疑心而不再讓甲○○接聽電話，而阻止丙○○與甲○○繼續通電話，丙○○心有不甘，遂基於恐嚇之概括犯意，自九十年九月三日起至九十年九月七日止
    ，連續於電話中以「我家那個人（指丙○○前夫）會拿槍去打你（指甲○○），
    他有槍，他有，不是沒有，我也會打，我也會射擊，你太太打電話來時，他拿槍
    一直打，你知道嗎」、「你瘋ㄐㄧㄇㄞ（台語），妳會去給車子撞死」、「我等
    一下帶囝仔整群去妳那，我帶囝仔整群去妳那兒，你們再去叫警察給我來」、「
    妳不講話，我就拿刀子把你們殺死，可以嗎？全死呀」、（在和旁人說話）「你
    拿槍借我，拿槍給我」、「我有辦法借槍呀，槍我隨便都有得拿，我不用打死人
    ，我從眼睛射就好了，失明，真的呀，我射的很準，妳信嗎？我的手槍也很準」
    、「我看我是要拿槍射妳，妳才知道是嗎」、「妳等著瞧，妳要死很快，我要給
    妳死」、「瘋女人，瘋ㄐㄧㄇㄞ（台語），妳夠瘋妳是瘋子，死得不得等，告訴
    妳，妳注意點，妳皮在癢，妳要死了，妳注意點」、「妳ㄐㄧㄇㄞ（台語）在癢
    ，我拿刀子刺，怎樣」、「纏妳一輩子，妳爽吧，妳要死了，妳等死」、「妳還
    沒去抓，就會先死，妳家住哪裡我都知道，妳注意點」、「妳開一輛白色的車，
    妳自己出門給我注意點」等加害生命、身體之言詞恐嚇乙○○○及甲○○，使乙○○○及甲○○因而心生畏懼，致生危害於乙○○○及甲○○之安全。丙○○另
    基於普通傷害及侵入住居之概括犯意，於如附表編號一、二、三所示之時間連續
    前往慧鴻舞蹈補習班，受乙○○○、甲○○二人要求其退去而其仍留滯不去，並
    於如附表編號一、二所示之時間，連續傷害乙○○○使其受有如附表編號一、二
    所示之傷害。
二、案經乙○○○訴由臺灣臺中地方法院檢察署檢察官偵查起訴。
    理  由
壹、被告丙○○有罪部分：
一、訊據被告丙○○固對上開傷害行為及九十年九月三日晚上十一時、九月四日晚上
    十時、九月五日打電話給乙○○○之錄音帶內容譯文係真正之事實坦承不諱，惟
    矢口否認有何侵入住居及與甲○○相姦之犯行，辯稱：伊沒有與甲○○至上開處
    所發生性行為，且剛開始並不知道甲○○有配偶，直到九十年八月底，打電話與
    乙○○○互罵時，才知道他有配偶，又因為乙○○○常以電話騷擾，始一時氣憤
    才以電話向乙○○○為上開言語，並提到與甲○○發生性行為一事，目的是要讓
    乙○○○生氣，並無恐嚇之意思。而九十年九月五日一時許，伊本來是想要知道
    甲○○、乙○○○二人到底住何處；另九十年九月六日十時許，伊至上開補習班
    係拾回掉落之手機晶片，忘了告訴人有無叫伊離去；九十年九月六日二十二時許
    ，伊因乙○○○之傷害行為至補習班理論，均無侵入住居之意思云云。經查：
（一）右揭被告丙○○所為如附表編號一、二所示之傷害犯行，業據告訴人賴張妙珍
      指訴綦詳，並經證人黃蒂芬於偵查中證述屬實，復有私立中山醫學院附設孫中
      山先生紀念醫院門診醫療費收據、驗傷診斷書各二份在卷足憑，足認被告丙○○傷害乙○○○身體之自白與事實相符。又上揭被告丙○○與被告甲○○相姦
      之事實，業據被告甲○○於偵、審中坦承在卷，被告丙○○雖否認曾與被告甲○○發生性行為之事，惟被告甲○○已於偵查中供稱：確有與被告丙○○發生
      性關係，和丙○○交往期間有告訴她伊有配偶，發生性行為地點在臺中縣市汽
      車旅館、補習班（辦公室）、位於臺中縣太平市○○路七一五巷十二號舊家，
      有一次起來還碰到補習班之服務生等語明確（見偵查卷第二六頁反面、第二八
      頁反面、第三七頁），而被告丙○○於撥打予告訴人之電話中陳稱：（電話譯
      文）（在）你女兒的床和化妝台在爽，妳以前的家，妳辦公室是我們做愛的地
      方，在辦公室做愛，還一起睡覺，早上起來還遇到你們服務生等語大致相符，
      此有電話錄音譯文足資佐證；參以告訴人提起本件告訴之前，因被告丙○○以
      電話向乙○○○陳述與甲○○相姦之事，經乙○○○向甲○○求證，亦經甲○○坦承確與丙○○有於丙○○所述地點發生性行為，有告訴人與被告甲○○對
      話之錄音帶及其譯文在卷可資佐證，且被告丙○○亦不否認該電話譯文之真正
      等情，足認被告甲○○上開之供述應屬可採。再者，若非被告二人曾發生性行
      為，則渠等二人之說詞何得如此雷同？且被告丙○○如非親身經歷告訴人的舊
      家，又如何能在氣頭上編出在告訴人以前的家與被告甲○○在告訴人女兒的床
      上及化妝台做愛之謊言，是以，被告丙○○辯稱未與被告甲○○發生性行為云
      云，顯不足採信。
（二）又被告丙○○雖辯稱一開始不知道被告甲○○係有配偶之人，惟據證人劉陳月
      桂於偵查中結證稱：去跳舞時即知補習班係告訴人夫婦所合開等語（見偵查卷
      第三八頁），而被告甲○○亦坦承在與被告丙○○交往期間曾告訴丙○○已有
      配偶等語，參以被告丙○○亦自承伊自八十九年一月間起即在慧鴻舞蹈補習班
      學習跳舞等語，證人劉陳月桂僅屬該補習班一般之學員，即知悉被告甲○○已
      結婚之事實，則被告丙○○因學習跳舞與被告甲○○結識進而交往後，當更無
      不知被告甲○○為已婚之理，是被告丙○○空言否認不知被告甲○○為有配偶
      之人云云，顯係卸責之詞，不足採信。
（三）被告丙○○雖另辯稱至慧鴻舞蹈補習班內係為撿拾手機晶片，及質問告訴人及
      被告甲○○何以打人，並無聽見告訴人說過要伊離去云云，然被告丙○○所為
      如附表編號一、二、三所示受退去之要求而仍留滯之事實，業據告訴人及被告
      甲○○指訴歷歷，且經證人劉陳月桂於偵查中結證稱：「（問：九十年九月五
      日上午十時在補習班所見之情形？）當天是告訴人及被告（共）三人在該處吵
      吵鬧鬧：：：。」、「（問：甲○○和乙○○○有無叫丙○○走而丙○○仍不
      走？）有。」等語（見偵查卷第三六頁），證人黃蒂芬亦於偵查中證稱：「（
      問：九十年九月六日晚上十時所見情形？）丙○○來，甲○○及太太（告訴人
      ）要她走，如不走對她不客氣，張太太要我帶她（指被告丙○○）下去」等語
      ，參以被告丙○○不否認如附表編號一所示之時間曾至告訴人之補習班，且事
      後係告訴人主動報警前來處理之情，衡諸常情，若非告訴人曾要求被告丙○○
      退去未果，又何須報警處理？是被告丙○○於如附表編號一、二、三所示之時
      間進入告訴人與被告甲○○所開設之補習班，在受告訴人之要求退去後，確有
      仍留滯之行為，殆無疑義。
（四）被告丙○○復辯稱：伊雖有向告訴人及被告甲○○說過如卷附電話譯文之內容
      ，然係一時氣話，並無恐嚇之犯意云云。惟被告丙○○上開恐嚇之犯行，業據
      告訴人於偵查中指述明確，核與被告甲○○之供述情節相符，被告丙○○雖辯
      稱上開恐嚇之言語係屬氣話云云，然參之被告丙○○係連續多次以電話向告訴
      人及被告甲○○陳述上情，則焉有數日均在氣頭上而不知所云內容含意之理，
      此外，復有電話錄音帶及譯文附卷足憑，是被告丙○○此部分所辯，亦不足採
      信。本件事證明確，被告丙○○之犯行，應堪認定。
二、核被告丙○○所為，係犯刑法第二百三十九條後段之相姦罪、刑法第二百七十七
    條第一項之傷害罪、刑法第三百零五條之恐嚇危害安全罪及同法第三百零六條第
    二項之侵入住居罪。被告丙○○與被告甲○○二人多次相姦犯行及被告丙○○多
    次傷害、恐嚇危害安全及侵入住居之犯行，均時間緊接，觸犯構成要件相同之罪
    ，顯係各出於概括犯意為之，均屬連續犯，應各以一罪論，並依刑法第五十六條
    之規定加重其刑。又被告丙○○於如附表編號一、三所犯之連續傷害罪與連續侵
    入住居罪二罪之間，有方法結果之牽連關係，屬牽連犯，應從較重之連續傷害罪
    處斷。而被告丙○○所犯連續相姦罪、連續傷害罪、連續恐嚇危害安全罪三罪間
    ，犯意各別，行為互殊，應予分論併罰（公訴人認侵入住居罪亦應予分論併罰，
    尚有未洽）。爰審酌被告丙○○之品行尚稱良好，並無前科紀錄、並審酌被告丙○○之智識程度、犯罪之動機及犯罪後僅坦承部分犯行，惟態度尚稱良好等一切
    情狀，分別量處如主文所示之刑，並均諭知易科罰金之折算標準，及定其應執行
    之刑，並諭知易科罰金之折算標準，以示懲儆。
貳、被告甲○○不受理部分：
一、公訴意旨略以：丙○○因於八十九年間，在位於臺中市○○路二二八號八樓之慧
    鴻舞蹈補習班（由甲○○、乙○○○夫婦所開設）學習跳舞，而結識甲○○，丙○○、甲○○二人並經常一起跳舞而進一步交往，詎甲○○明知自己為有配偶之
    人，竟與丙○○基於概括之犯意，在八十九年八、九月間，而連續於甲○○之舊
    家（臺中縣太平市○○路七一五巷十二號）、慧鴻舞蹈補習班之辦公室、臺中縣
    豐原市某汽車旅館、元富飯店、臺中市某汽車旅館各發生性關係一次，因認被告
    甲○○涉犯刑法第二百三十九條前段之通姦罪嫌等語。
二、按告訴乃論之罪，其告訴經撤回者，應諭知不受理之判決，此為刑事訴訟法第三
    百零三條第三款所明定。本件被告甲○○經檢察官以刑法第二百三十九條前段之
    通姦罪起訴，依同法第二百四十五條第一項規定係屬告訴乃論之罪。茲經告訴人
    乙○○○於本院第一審言詞辯論期日即九十年一月十五日當庭撤回告訴，有審判
    筆錄在卷足憑，是被告甲○○被訴通姦部分，應予諭知不受理。
據上論斷，應依刑事訴訟法第二百九十九條第一項前段、第三百零三條第三款，刑法
第五十六條、第二百三十九條後段、第二百七十七條第一項、第三百零五條、第三百
零六條第二項、第一項、第五十五條、第四十一條第一項前段、第二項、第五十一條
第五款，罰金罰鍰提高標準條例第一條前段、第二條，判決如主文。
中     華     民      國     九十一   年      一      月      二十九    日
                                臺灣臺中地方法院刑事第四庭
                                    法  官  王  世  華
右正本證明與原本無異。
如不服本判決，應於判決送達後十日內向本院提出上訴狀，上訴於臺灣高等法院臺中
分院( 須附繕本 )。
                                    書記官
中     華     民      國     九十一   年      一      月      三十      日
所犯法條：
刑法第二百三十九條：有配偶而與人通姦者，處一年以下有期徒刑。其相姦者亦同。
刑法第二百七十七條第一項：傷害人之身體或健康者，處三年以下有期徒刑、拘役或
一千元以下罰金。
刑法第三百零五條：以加害生命、身體、自由、名譽、財產之事，恐嚇他人致生危害
於安全者，處二年以下有期徒刑、拘役或三百元以下罰金。
刑法第三百零六條第二項：無故隱匿其內，或受退去之要求而仍留滯者，亦同。
附表
┌──┬─────────┬───────────────────────┐
│編號│    犯罪時間      │            犯罪事實                          │
├──┼─────────┼───────────────────────┤
│    │ 九十年九月五日   │ 丙○○毆打乙○○○，致乙○○○左胸、左上臂、 │
│ 一 │ 一時許           │ 左大腿、左膝、右手食指等處因而受有紅色傷痕， │
│    │                  │ 乙○○○、甲○○二人並要求丙○○離去，丙○○ │
│    │                  │ 仍不離去。                                   │
├──┼─────────┼───────────────────────┤
│    │ 九十年九月五日   │ 丙○○稱其手機損壞，要求乙○○○賠償二千元， │
│    │ 十時許           │ 並大吵大鬧，乙○○○、甲○○二人要求丙○○離 │
│ 二 │    │ 去，丙○○仍不離去，經甲○○將錢拿給補習班之 │
│    │                  │ 學員劉陳月桂轉交丙○○，並由劉陳月桂帶同陳美 │
│    │                  │ 柑離去。                                     │
├──┼─────────┼───────────────────────┤
│    │ 九十年九月六日   │ 丙○○與甲○○同坐於沙發上，乙○○○要求陳美 │
│ 三 │ 二十二時許       │ 柑離去，丙○○未離去，並毆打乙○○○，致張賴 │
│    │                  │ 妙珍右臂、左上臂受有紅色傷痕、左大腿受有淤青 │
│    │                  │ 血腫之傷害，經補習班職員黃蒂芬將丙○○帶離。 │
└──┴─────────┴───────────────────────┘
